臺灣高等法院刑事判決　　　　　　　　　　　　　　九十一年度上易字第八六八號
　　上　訴　人
　　即　被　告　甲○○
右上訴人因傷害案件，不服臺灣士林地方法院九十年度易字第九五一號，中華民國九
十一年二月二十日第一審判決（聲請簡易處刑案號：九十年度調偵字第二○五號）提
起上訴，本院判決如左：
    主  文
上訴駁回。
甲○○緩刑貳年。
    事  實
一、甲○○於民國八十九年四月二十四日下午二時許，見丙○○欲停車於其台北市○○○路○段一三六巷三二號門前，乃趨前阻止，丙○○遂將車駛離另停他處，惟
    心有未甘，於返回台北市○○○路○段一三六巷三七號其父母親住處時，指責甲○○是路霸，二人乃起口角，甲○○即基於傷害之犯意，毆打丙○○，致丙○○
    受有右臉瘀傷、左手腕腫之傷害，惟甲○○亦遭丙○○打傷，受有頭頂處一．五
    ×０．八×０．八公分撕裂傷、左耳一×０．一×０．一公分撕裂傷、頸部一×
    一公分擦傷之傷害。
二、案經被害人丙○○訴請臺灣士林地方法院檢察署檢察官聲請簡易判決處刑，該院
    簡易庭認不宜以簡易判決處刑，而改用通常程序審理。
    理  由
一、訊據上訴人即被告甲○○否認於右揭時地打傷告訴人丙○○，辯稱因伊車子停在
    屋內，伊當時只是告知丙○○，伊待會兒會開車出去，等伊開車離去後再讓他停
    車，豈料丙○○在其家門口大聲叫他爸爸或媽媽，他媽媽下來一抱走小孩，他即
    出手打伊，且說道路是你們的嗎，伊完全未還手云云。惟查，被害人丙○○前開
    所受之傷害，有台北市立忠孝醫院驗傷診斷書一紙附卷可稽，且據被害人丙○○
    證稱當時被告表示不可停車在該處，渠即移車至對面巷道，渠停車回來還抱著小
    孩，在延平北路五段一三六巷三七號前即遭被告踹一腳，並打臉及胸口等語（見
    原審九十年十二月十二日審判筆錄），另證人即被害人之妹陳素卿於偵查中證稱
    八十九年四月二十四日下午二時許，其兄丙○○載其返回台北市○○○路○段娘
    家，於延平北路五段一三六巷三二號前有一停車位，其兄讓其下車，被告即出來
    表示不能停車，其中丙○○即將車開至別處去停，其兄長並對被告稱「你是路霸
    」，二人即對罵，被告即揮拳打其兄丙○○之右臉頰一拳，其立即上樓叫其父母
  下來後看見二人糾纏在一起，被告之兒子要打其兄等語（見八十九年度他字第一
    四九一號卷第二十七頁背面、第二十八頁），另被害人之父陳健一證稱當其女兒
    叫渠下樓看，渠看見被告與其二名兒子圍毆其子丙○○等語（見九十年度調偵字
    第二０五號），顯見被告確有出手傷害被害人丙○○。雖證人即被告之子張建隆
    證稱伊公司向其父親租屋，發生糾紛之處在其工作處附近，伊當時在辦公室聽見
    聲音，伊下樓看見丙○○將手上抱的小孩交給一個歐巴桑，之後即對其父親拳打
    腳踢，之後有人喊警察來了將他們拉開等語（見原審九十年十二月十二日審判筆
    錄）；另被告請求傳喚之證人乙○○證稱其聽見聲音後跑出來看，看到有人打被
    告，被告身上流血，聽說是為了停車位之事情等語（見八十九年度他字第一四九
    一號卷第四十頁背面）；另被告請求傳喚之證人乙○○證稱其聽見聲音後跑出來
    看，看到有人打被告，被告身上流血，聽說是為了停車位之事情等語（他字卷第
    四十頁背面）；另證人陳麗玉證稱其與被告之子係同事，其公司在延平北路五段
    一三六巷三四號五樓，當天樓下吵架聲很大聲，伊在辦公室陽台看到被告與人爭
    吵，其看見陳先生打被告，被告流血，後因有電話，伊即進去聽電話，後面並不
    清楚等語（見原審九十一年二月六日審判筆錄），惟證人張建隆、乙○○、陳麗
    玉等人係在聽聞樓下吵架聲始出面查看，對於之前證人丙○○、陳素卿所見聞之
    事並未經歷，惟綜合上開全部證人之證言，可知證人陳素卿所見聞係被告因被害
    人指責路霸而出手打被害人一節，嗣證人張建隆、乙○○、陳麗玉所見聞，係爭
    吵聲後被害人將手中所抱之小孩交予一名婦人後出手傷害被告一節，是被告與被
    害人均稱未出手傷害對方均屬不實。是本件事證明確，被告犯行洵堪認定。
二、核被告所為係犯刑法第二百七十七條第一項之傷害罪。原審認被告罪證明確，適
    用刑法第二百七十七條第一項、第四十二條第二項，罰金罰鍰提高標準條例第一
    條前段、第二條之規定，及審酌被告與告訴人因停車齟齬而引致被告與告訴人互
    毆之犯罪之動機、手段、被害人所受傷害程度較被告為輕（有被告提出之台北市
    立陽明醫院甲種診斷書在卷可稽）、被告犯後願與被害人和解，惟雙方無法達成
    合意及被告犯罪後之態度等一切情狀，量處罰金三千元，並諭知易服勞役之折算
    標準，洵無不當。被告上訴意旨，否認毆打丙○○，並請求傳訊證人乙○○、戊○○、丁○○。惟查證人乙○○雖證稱：「當時我在一三六巷三四號樓上上班，
    我聽到下面有人大叫的聲音，我有下去看，我看到有位先生抱著小孩，之後把小
    孩交給別人抱，動手打被告，當時被告有無還手我不太記得；我看到他頭部流血
    ，我沒有看到丙○○臉部受傷，我有看到他的臉，但是我覺得他沒有受傷」等語
    。但其係在聽聞樓下吵架聲始出面查看，並非全程目擊，已如前述，其證言自難
    憑採。至證人戊○○證稱：「我們到現場時，他們已經打完了，雙方在理論，有
    說到要互控傷害；被告有受傷，丙○○從他家四樓下來，衣服有拉扯的情形，臉
    部、左手腕的傷我沒有注意」。證人丁○○證稱：「我接到里民的電話通知，說
    有里民發生糾紛，我到現場時，已經相距半個小時，我到現場時，只有看到丙○○與三個警員談話或是作筆錄，我不太清楚，我只看到丙○○的左側面」等語，
    均無法明確證明丙○○當時無受傷情形。被告仍執陳詞，提起上訴，即無理由，
    應予駁回。末查，被告前未曾受有期徒刑以上刑之宣告，此有台灣高等法院檢察
    署刑事資料中心前科查註紀錄表附卷可稽，茲偶因停車細故與人發生爭執，進而
    互毆，經此起訴審判後，當能知所警惕，信無再犯之虞，本院認對其所宣告之刑
    ，以暫不執行為適當，爰諭知緩刑二年，以啟自新。
據上論斷，應依刑事訴訟法第三百六十八條，刑法第七十四條第一款，判決如主文。
本案經檢察官沈世箴到庭執行職務。
中      華      民      國      九十一      年    七    月    三十一    日
                              臺灣高等法院刑事第二十一庭
                                  審判長法  官  葉  騰  瑞
                                        法  官  江  國  華
                                        法  官  莊  明  彰
右正本證明與原本無異。
不得上訴。
                                        書記官  廖  嫣  雯
中      華      民      國      九十一      年    八    月    一        日
附錄：本判決論罪科刑法條全文
刑法第二百七十七條
傷害人之身體或健康者，處三年以下有期徒刑、拘役或一千元以下罰金。
犯前項之罪，因而致人於死者，處無期徒刑或七年以上有期徒刑，致重傷者，處三年
以上、十年以下有期徒刑。
